E) —	 ashtimus@gmail.com
T) —	 t.me/ashtimus
L) —	 linkedin.com/in/aleksandr-kholopov/

## **ALEKS KHOLOPOV**

Дизайнер продукта в Санкт-Петербурге, РФ.

Занимаюсь разработкой и развитием дизайн-систем, проектирую веб-сайты, программные решения, а также имею опыт в сфере цифровой иллюстрации.

Специализируюсь на визуализации данных, UX/UX дизайне для веб и мобильных платформ при помощи Figma. Обожаю минимализм, всегда стараюсь производить простые и "чистые" решения для продуктов, чтобы сделать жизнь и работу людей проще и понятнее.

В настоящее время работаю в компании ИТигрис, лидере в разработке программных решений для оптического бизнеса в России и СНГ.

Открыт для участия в новых проектах и/или возможности релокации.

## **ЭКСПЕРТИЗА**

AKH.DIGITAL -

- Дизайн пользовательского взаимодействия (UX Design)
- Вайрфрейм и интерактивное прототипирование
- Знание методов и техник в создании и адаптации визуального UI дизайна в контексте разработки как веб-, так и мобильных приложений
- Разработка дизайн-систем и стайлгайдов
- Графический дизайн и цифровая иллюстрация
- Брендинг, дизайн логотипов и айдентики

## **ИНСТРУМЕНТАРИЙ**

- Figma, Zeplin
- Adobe CC (Photoshop, InDesign, Illustrator)
- Slack, Miro, Atlassian Jira, Github, Notion, YouTrack
- VSCode, Atom/Typora
- UI frameworks Element UI, Ant Design, Apex Charts, Ant Charts

## языки

- Русский родной
- Английский продвинутые навыки
- Немецкий основные навыки
  - + навыки в лингвистике и тех переводе
  - + написание и редактура технических

текстов и документации

РАЗРАБОТКА

понимание CSS / HTML / JS

(E)	 ashtimus@gmail.com
(T)	 t.me/ashtimus
(L)	 linkedin.com/in/aleksandr-kholopov/

 ОПЫТ
 Ведущий U & UX дизайнер @ ITigris

 2019 — настоящее время

UI / UX дизайнер @ Siemens AG 2018

Старший UI / UX дизайнер @ **TASSTA GmbH** 2015 — 2019

UI / UX дизайнер @ Saprun Group 2015

Графический дизайнер @ St. Petersburg International Economic Forum 2015

Графический дизайнер @ Finch Industrial Tools Russia 2006 — 2015

ОБРАЗОВАНИЕ

AKH.DIGITAL -

Аспирантура @ **Институт Управления и Экономики** Экономика и управление в народном хозяйстве 2004 — 2006

Специалист @ Московский Открытый Университет Лингвистика и межкультурная коммуникация 2003 — 2004

Бакалавр @ **Институт Управления и Экономики** Лингвистика и межкультурная коммуникация 1999—2003